【裁判字號】    98,抗,1389
【裁判日期】    981021
【裁判案由】    假處分
【裁判全文】
臺灣高等法院民事裁定                  98年度抗字第1389號
抗  告  人  乙○○
代  理  人  蕭蒼澤律師
上列抗告人與相對人甲○○間假處分事件，對於中華民國98年7
月6日臺灣士林地方法院98年度裁全字第1675號裁定，提起抗告
，本院裁定如下：
    主  文
抗告駁回。
抗告費用由抗告人負擔。
    理  由
一、按債權人就金錢以外之請求因請求標的之現狀變更，有日後
    不能強制執行，或甚難強制執行之虞，欲保全強制執行者，
    得聲請假處分；或於爭執之法律關係，為防止發生重大之損
    害或避免急迫之危險或有其他相類之情形而有必要時，得聲
    請為定暫時狀態之處分，民事訴訟法第532條第1項及第538
    條第1項固定有明文。惟此項聲請依同法第533條準用同法第
    526條第1項及第2項規定，及同法第538條之4規定，對於請
    求及假處分之原因均應釋明之。又按假處分係保全強制執行
    方法之一種，原為在本案請求尚未經判決確定以前，預防將
    來債權人勝訴後因請求標的之現狀變更，有日後不能強制執
    行或甚難執行之虞者而設，故債權人聲請假處分，必以自己
    對於債務人，現在或將來有訴訟繫屬之本案請求為前提要件
    。至對於他人間之訟事爭事件，縱使有利害關係，而既不得
    謂自己對於債務人現在或將來有訴訟繫屬之本案請求，自無
    聲假處分之可言（最高法院41年台抗字第46號判例參照）。
二、本件抗告人略以：相對人未取得抗告人配偶劉廣齡之授權或
    同意，擅自將劉廣齡所有應有部分5分之1之坐落台北市○○
    區○○段4小段871地號土地，及其上門牌號碼台北市○○路
    ○段50巷3弄11號建物（下稱系爭房地）全部出售，並即將進
    行房地點交，使其受有急迫之危險及損害。而劉廣齡已將其
    就系爭房地及售屋價金所得對相對人主張之債權讓與伊，故
    伊得以自己名義對相對人主張權利，伊復已對相對人提起刑
    事告訴，並擬再提起確認相對人與第三人即買受人間就系爭
    房地買賣契約無效之民事訴訟，惟為恐相對人逕行點交系爭
    房地予買受人，致日後不能強制執行系爭房地，故聲請裁定
    准供擔保後假處分系爭房地云云。並提出授權書、建物及土
    地登記謄本、買賣價金履約保證證書、刑事傳票、台北市中
    山地政事務所函、台北市稅捐稽徵處內湖分處函及戶籍謄本
    （見原法院卷第7頁至第9頁、本院卷第7頁及第18頁至第22
    頁）為證。經查抗告人所指相對人擬出售並處分其配偶劉廣
    齡所有應有部分5分之1權利之系爭房地部分，固有其提出之
    建物及土地登記謄本、戶籍謄本、買賣價金履約保證證書、
    台北市中山地政事務所函及台北市稅捐稽徵處內湖分處函以
    資釋明，但就其如何得以本人名義對相對人主張系爭房地權
    利及價金債權部分，抗告人僅提出劉廣齡書立之授權書為釋
    明。惟查上開授權書係於民國92年3月21日書立，且係記載
    ：「因本人不在台灣，在台灣一切權益、及申請文件事宜，
    委託乙○○代為執行及申請文件印鑑證明三份、銀行存簿、
    債務人的一切房子、錢收回、戶口名簿一份、戶籍謄本二份
    」等語（見原法院卷第7頁），並未言及與系爭房地買賣及
    處分有關之爭訟事宜，亦無關於讓與債權予抗告人之記載。
    是上開授權書並不能釋明抗告人有關其得以本人名義對相對
    人為本案請求之主張。揆諸首揭說明，自難認抗告人已就其
    得聲請假處分之請求提出釋明，故其本件假處分之聲請，於
    法不符，不應准許。從而，原法院所為駁回抗告人聲請之裁
    定，並無不合。抗告論旨指摘原裁定不當，聲明廢棄，為無
    理由。
三、據上論結，本件抗告為無理由，爰裁定如主文。
中    華    民    國    98    年    10    月    21    日
                    民事第十六庭
                        審判長法  官  王聖惠
                              法  官  呂淑玲
                              法  官  謝碧莉
正本係照原本作成。
本裁定除以適用法規顯有錯誤為理由外，不得再抗告。如提起再
抗告，應於收受後10日內委任律師為代理人向本院提出再抗告狀
。並繳納再抗告費新台幣１千元。
中    華    民    國    98    年    10    月    21    日
                              書記官  李翠齡

司法院資訊處製作；財團法人民間司法改革基金會備份。
